【裁判字號】    97,易,3933
【裁判日期】    971201
【裁判案由】    竊盜
【裁判全文】
臺灣臺中地方法院刑事判決              97年度易字第3933號
公  訴  人  臺灣臺中地方法院檢察署檢察官
被      告  己○○
                    （現於臺灣臺中看守所附設勒戒處所觀察
上列被告因竊盜案件，經檢察官提起公訴（97年度偵字第20083
號、第20084號），被告於準備程序中就被訴事實為有罪之陳述
，經告以簡式審判之旨，並聽取意見後，本院合議庭裁定由受命
法官獨任進行簡式審判程序，判決如下：
    主    文
己○○攜帶兇器竊盜，處有期徒刑柒月，扣案剪刀壹支沒收；又
攜帶兇器竊盜，處有期徒刑柒月，扣案剪刀壹支沒收；又攜帶兇
器竊盜，處有期徒刑陸月，扣案剪刀壹支沒收。應執行有期徒刑
壹年伍月，扣案剪刀壹支沒收。
    犯 罪 事 實
一、己○○意圖為自己不法之所有，攜帶其所有之客觀上對人之
    生命、身體、安全足以構成威脅，可供兇器使用之剪刀1支
    ，先後於：(1)民國97年6月8日中午12時許，在臺中縣石岡鄉
    九房村山下巷3號前（坐落於九房村小段283地號），以剪刀
    剪斷丁○○所有裝置在該地之抽水馬達之電源線，並以腳踢
    斷連結之水管（毀損部分，未據告訴），而竊取該具馬達，
    價值約新臺幣（下同）2500元。得手後，售予不知情之忠進
    資源回收廠之李進興；(2)97年6月8日17時許，在臺中縣潭子
    鄉○○路○段202之3號前，以剪刀剪斷甲○○所有放置在門
    口之抽水馬達之電源線，並以腳踢斷連結之水管（毀損部分
    ，未據告訴），而竊取該具馬達，價值約2000元。得手後，
    售予不知情之泓儒資源回收廠之鍾享豪；(3)97年6月15日17
    時許，在臺中縣豐原市○○路59巷29號前，以剪刀剪斷乙○
    ○所有裝置在巷口水井旁之抽水馬達之電源線，並以腳踢斷
    連結之水管（毀損部分，未據告訴），而竊取該具馬達，價
    值約2000元。得手後，由知情但無竊盜犯意聯絡之戊○○（
    所涉犯搬運贓物罪，由本院另行審結），載同己○○將竊得
    之抽水馬達，售予不知情之上順企業行王鵬發。嗣於因97年
    6 月22日己○○與戊○○因另涉竊盜案件，為警查獲，而循
    線查知上情，並扣得己○○所有持以竊盜之剪刀1支。
三、案經臺中縣警察局東勢分局報告臺灣臺中地方法院檢察署檢
    察官偵查起訴。
    理    由
一、訊據被告己○○對於上開犯罪事實坦承不諱，核與被害人丁
    ○○、甲○○、乙○○於警詢時所指述之失竊情節相符，並
    有證人李進興、鍾享豪、王鵬發於警詢時之證述綦詳，復有
    土地租賃契約書、上順資源回收買入登記簿、忠進舊貨（資
    源回收）業（公司）買入登記簿、泓儒舊貨（資源回收）業
    （公司）買入登記簿、查獲現場照片在卷可稽，並有扣案之
    剪刀1支足憑，核被告之自白與事實相符，堪予採信。本件
    事證明確，被告攜帶兇器竊盜犯行，洵堪認定，應依法論科
    。
二、按刑法第321條第1項第3款之攜帶兇器竊盜罪，係以行為人
    攜帶兇器竊盜為其加重條件，此所謂兇器，其種類並無限制
    ，凡客觀上足對人之生命、身體、安全構成威脅，具有危險
    性之兇器均屬之，且祇須行竊時攜帶此種具有危險性之兇器
    為已足，並不以攜帶之初有行兇之意圖為必要。剪刀為足以
    殺傷人生命、身體、安全之器械，顯為具有危險性之兇器。
    本件被告行竊時攜帶剪刀1支，業經被告坦承在卷，被告縱
    無行兇之意圖，然剪刀客觀上已堪認足以對人之生命、身體
    、安全構成威脅，具有危險性之器具，不失為兇器之一種。
    核被告如犯罪事實欄(1)、(2)、(3)所為，均係犯刑法第321條
    第1項第3款之攜帶兇器竊盜罪。被告先後3次竊盜犯行，其
    間犯意各別，行為互異，自應予以分論併罰。爰審酌被告不
    思以正當途徑獲取財物，並攜帶兇器行竊，對被害人造成財
    物上之損失，對於社會治安危害非微，惟念及被告犯後坦承
    犯行，態度尚佳，並就犯罪事實欄(3)部分已與被害人乙○○
    達成和解，有和解書1份附本院卷足參，尚有悔悟之意及犯
    罪之動機、目的、手段等一切情狀，分別量處如主文所示之
    刑，並定其應執行之刑。另起訴書雖記載本件被告竊盜時所
    攜帶之剪刀並未扣案，然本院向查獲之臺中縣警察局東勢分
    局查明後，確係扣押在案，有扣押物品清單附於本院卷可參
    ，而扣案之剪刀1支，係被告所有供犯本件竊盜所用之物，
    業據被告所供承在卷，爰依刑法第38條第1項第2款，併予宣
    告沒收，併此敘明。
三、據上論斷，應依刑事訴訟法第273條之1第1項、第299條第1
    項前段，刑法第321條第1項第3款、第38條第1項第2款、第
    51條第5款，判決如主文。
本件經檢察官丙○○到庭執行職務。
中    華    民    國    97    年    12    月    1     日
                  刑事第十四庭  法  官  李慧瑜
以上正本證明與原本無異。
如不服本判決應於收受判決後10日內向本院提出上訴書狀，並應
敘述具體理由；其未敘述上訴理由者，應於上訴期間屆滿後20日
內向本院補提理由書（均須按他造當事人之人數附繕本）「切勿
逕送上級法院」。
                                書記官  陳青瑜
中    華    民    國    97    年    12    月    1     日
附錄論罪科刑法條
中華民國刑法第321條（加重竊盜罪）
犯竊盜罪而有左列情形之一者，處6月以上、5年以下有期徒刑：
一、於夜間侵入住宅或有人居住之建築物、船艦或隱匿其內而犯
    之者。
二、毀越門扇、牆垣或其他安全設備而犯之者。
三、攜帶兇器而犯之者。
四、結夥三人以上而犯之者。
五、乘火災、水災或其他災害之際而犯之者。
六、在車站或埠頭而犯之者。
前項之未遂犯罰之。


司法院資訊處製作；財團法人民間司法改革基金會備份。
